【裁判字號】    92,上訴,3065
【裁判日期】    920930
【裁判案由】    違反槍砲彈藥刀械管制條例
【裁判全文】
臺灣高等法院刑事判決                          九十二年度上訴字第三０六五號
    上  訴  人
    即  被  告  甲○○
    選任辯護人  蔡明熙律師
右上訴人因違反槍砲彈藥刀械管制條例案件，不服臺灣板橋地方法院九十二年度訴字
第八八七號，中華民國九十二年四月二十四日第一審判決（起訴案號：臺灣板橋地方
法院檢察署九十二年度偵字第四０七六號），提起上訴，本院判決如左：
    主  文
上訴駁回。
    事實及理由
一、本案經本院審理結果，認第一審判決以上訴人即被告甲○○係犯槍砲彈藥刀械管
    制條例第十一條第四項之未經許可，持有可發射子彈具有殺傷力之手槍及第十二
    條第四項之未經許可，持有子彈罪。其以一行為同時持有具有殺傷力之手槍及子
    彈，而觸犯上開數罪名，係想像競合犯，應依刑法第五十五條之規定，從一重之
    未經許可持有可發射子彈具有殺傷力之手槍罪論處。且被告甲○○係累犯。並審
    酌被告甲○○違反槍砲彈藥刀械管制條例前科，素行不良，且目前槍枝氾濫，被
    告於此社會治安日益惡化之際，持有具有殺傷力之手槍、子彈嚴重威脅社會治安
    ，所生危害匪淺，惟持有之手槍僅二枝，數量非鉅，且事後亦已坦承其犯行而深
    具悔意，兼衡被告品性、智識、犯罪所生危害等一切情狀，判決「甲○○未經許
    可，持有可發射子彈具有殺傷力之手槍，累犯，處有期徒刑壹年貳月，併科罰金
    新台幣參萬元，罰金如易服勞役，以新台幣玖佰元即銀元參佰元折算壹日。扣案
    改造玩具手槍貳枝（槍枝管制編號0000000000號、00000000
    00號，含彈匣貳個）及改造子彈伍顆均沒收之。」；認事用法及量刑均無不當
    ，應予維持，並引用第一審判決書記載之事實、證據及理由（如附件原審判決書
    ）。
二、被告上訴意旨請求依刑法第五十九條減輕其刑云云。
三、惟按刑法第五十九條之酌量減輕其刑，必須犯罪另有特殊之原因與環境等等，在
    客觀上足以引起一般同情，認為即予宣告法定低度刑期尤嫌過重者，始有其適用
    （參見最高法院四十五年台上字第一一六五號判例）。本件被告曾因傷害罪，經
    本院以七十八年度上更（一）字第五一號判處有期徒刑一年二月，減為有期徒刑
    七月；另因違反毒品危害防制條例，經觀察勒戒後，判決免刑；又因違反槍砲彈
    藥刀械管制條例經台灣桃園地方法院八十七年度易字第三九三號判處有期徒刑八
    月，並諭知應於刑之執行完畢或赦免後，令入勞動場所，強制工作三年（保安處
    分部分原審漏載，應予補正），並經本院以八十七年度上易字第三三四七號判決
    上訴駁回確定。則被告素行並非良好，已經有違反槍砲彈藥刀械管制條例前科，
    卻再接觸槍枝，此次尋釁並已經射擊使用（毀損部分未據告訴及起訴），被告有
    濫用槍枝之行為，殊無堪資憫恕可言。
四、本案事證已明，被告仍執前詞稱原審量刑過重，請求酌減其刑，而指摘原判決不
    當，為無理由，應予駁回。
據上論斷，應依刑事訴訟法第三百七十三條、第三百六十八條，判決如主文。
本案經檢察官朱兆民到庭執行職務。
中      華      民      國    九十二    年      九      月     三十     日
                              臺灣高等法院刑事第八庭
                                  審判長法  官  陳  祐  治
                                        法  官  楊  炳  禎
                                        法  官  王  炳  梁
右正本證明與原本無異。
如不服本判決，應於收受送達後十日內向本院提出上訴書狀，其未敘述上訴之理由者並
得於提起上訴後十日內向本院補提理由書（均須按他造當事人之人數附繕本）。
                                        書記官  潘  大  鵬
中      華      民      國    九十二    年      十      月      一      日
附錄本案論罪科刑法條全文：
槍砲彈藥刀械管制條例第十一條
未經許可，製造、販賣或運輸第四條第一項第一款所稱其他可發射金屬或子彈具有殺
傷力之各式槍砲者，處五年以上有期徒刑，併科新臺幣一千萬元以下罰金。
未經許可，轉讓、出租或出借前項所列槍砲者，處三年以上十年以下有期徒刑，併科
新臺幣七百萬元以下罰金。
意圖供自己或他人犯罪之用，而犯前二項之罪者，處無期徒刑或七年以上有期徒刑，
併科新臺幣一千萬元以下罰金。
未經許可，持有、寄藏或意圖販賣而陳列第一項所列槍砲者，處一年以上七年以下有
期徒刑，併科新臺幣七百萬元以下罰金。
第一項至第三項之未遂犯罰之。
槍砲彈藥刀械管制條例第十二條
未經許可，製造、販賣或運輸子彈者，處一年以上七年以下有期徒刑，併科新台幣五
百萬元以下罰金。
未經許可，轉讓、出租或出借子彈者，處六月以上五年以下有期徒刑，併科新台幣三
百萬元以下罰金。
意圖供自己或他人犯罪之用，而犯前二項之罪者，處三年以上十年以下有期徒刑，併
科新台幣七百萬元以下罰金。
未經許可，持有、寄藏或意圖販賣而陳列子彈者，處五年以下有期徒刑，併科新台幣
三百萬元以下罰金。
第一項至第三項之未遂犯罰之。
附件：
臺灣板橋地方法院刑事判決                          九十二年度訴字第八八七號
    公  訴  人  臺灣板橋地方法院檢察署檢察官
    被      告  甲○○  男  三十四歲（民國○○○年○○月○○○日生）
                        住桃園縣八德市○○街四六七號
                        身分證統一編號：Ｚ000000000號
    選任辯護人  蔡明熙律師
右列被告因違反槍砲彈藥刀械管制條例案件，經檢察官提起公訴（九十二年度偵字第
四０七六號），本院判決如左：
    主  文
甲○○未經許可，持有可發射子彈具有殺傷力之手槍，累犯，處有期徒刑壹年貳月，
併科罰金新台幣參萬元，罰金如易服勞役，以新台幣玖佰元即銀元參佰元折算壹日。
扣案改造玩具手槍貳枝（槍枝管制編號0000000000號、00000000
00號，含彈匣貳個）及改造子彈伍顆均沒收之。
    事  實
一、甲○○曾因違反槍砲彈藥刀械管制條例案件，於民國八十七年四月二十七日，經
    臺灣桃園地方法院以八十七年度易字第三九三號判處有期徒刑八月，於八十七年
    十一月十一日，經臺灣高等法院以八十七年度上易字第三三四七號判決上訴駁回
    而告確定，嗣於八十八年十月十四日縮短刑期執行完畢。詎其仍不知悔改，明知
    可發射子彈具有殺傷力之手槍及子彈，係屬槍砲彈藥刀械管制條例列管之槍砲、
    彈藥，未經許可，不得持有，竟於九十二年一月某日，在桃園市○○路「銀海卡
    拉ＯＫ」前，以新台幣（下同）五萬元之價格，向姓名年籍不詳綽號「阿忠」之
    成年男子，購買具有殺傷力之仿ＢＥＲＥＴＴＡ廠八四型半自動手槍製造之玩具
    手槍換裝土造金屬槍管及金屬滑套而成之改造手槍二枝（槍枝管制編號0000
    000000、0000000000，含彈匣二個）、具有殺傷力由土造金屬
    彈殼加裝直徑約八‧九ｍｍ金屬彈頭之子彈七顆（起訴書誤載為九顆）及未具有
    殺傷力之子彈三顆，共十顆，未經許可而持有上開具有殺傷力之改造手槍二枝及
    改造子彈七顆。嗣於九十二年二月七日凌晨二時許，甲○○攜帶上開具有殺傷力
    之改造手槍一枝及具有殺傷力之改造子彈七顆，前往臺北縣鶯歌鎮○○○路二○
    二號之四鄭猛雄之倉庫，尋找常在該處出入之友人徐人愛催討債務，並喚醒在上
    址睡覺之鄭猛雄之員工沈家榮開門供其進入。詎甲○○因未遇徐人愛，一時氣憤
    ，竟萌生毀損之犯意，持槍朝上址大門玻璃接續射擊二次，致大門玻璃玻裂（毀
    損部份未據告訴及起訴，起訴書贅引鋁製茶壺亦遭損壞），地面並遺留已擊發之
    彈殼乙個、彈頭二顆，另掉落未擊發僅剩彈頭而彈殼遺落之子彈乙顆，開門後即
    繼續睡覺之沈家榮聽聞槍響立即報警查辦。嗣經警於九十二年二月十四日十四時
    許，在臺北縣鶯歌鎮○○路五六號前，當場逮捕甲○○，並自甲○○駕駛之車號
    三Ｕ－三三二三號自用小客車上，查扣上述具有殺傷力之仿ＢＥＲＥＴＴＡ半自
    動手槍改造之玩具手槍（含彈匣）一枝、改造子彈二顆，復於同日十四時二十分
    許，經甲○○帶同員警前往其位於臺北縣鶯歌鎮○○街一九一號四樓住所旁之水
    塔旁紅色手提袋內，查扣右述具有殺傷力之仿ＢＥＲＥＴＴＡ半自動手槍改造之
    玩具手槍一支（含彈匣一個）、改造子彈五顆。
二、案經臺北縣政府警察局移送臺灣板橋地方法院檢察署檢察官偵查起訴。
    理  由
一、右揭犯罪事實，迭據被告甲○○於警偵訊及本院調查、審理中供承不諱（詳偵查
    卷宗第五頁、第九頁、第三一頁反面、第四三頁反面至第四四頁反面、本院九十
    二年三月三十一日訊問筆錄、四月十日審判筆錄），並經證人鄭猛雄、沈家榮於
    偵訊及本院審理時證述屬實（詳偵查卷宗第五一頁反面至第五二頁反面、本院九
    十二年四月十日審判筆錄），復有經警於九十二年二月十四日十四時許，在臺北
    縣鶯歌鎮○○路五六號前，在被告駕駛之車號三Ｕ－三三二三號自用小客車，查
    扣之仿ＢＥＲＥＴＴＡ半自動手槍改造之玩具手槍（含彈匣）一枝、改造子彈二
    顆，於同日十四時二十分許，在被告位於臺北縣鶯歌鎮○○街一九一號四樓住所
    旁之水塔旁紅色手提袋內，查扣之仿ＢＥＲＥＴＴＡ半自動手槍改造之玩具手槍
    一支（含彈匣一個）、改造子彈五顆扣案及照片十三幀附卷可稽（附於偵查卷宗
    第十八頁至第二六頁）。而上開扣案之手槍、子彈，經送請內政部警政署刑事警
    察局鑑驗結果，認送鑑手槍二枝（槍枝管制編號0000000000號、00
    00000000號），其中一枝手槍（槍枝管制編號0000000000號
    ），認係仿ＢＥＲＥＴＴＡ廠８４型半自動手槍製造之玩具手槍換裝土造金屬槍
    管及金屬滑套而成之改造手槍，機械性能良好，可擊發適用子彈，認具殺傷力﹔
    餘乙枝手槍（槍枝管制編號0000000000號），認係仿ＢＥＲＥＴＴＡ
    廠８４型半自動手槍製造之玩具手槍換裝土造金屬槍管及金屬滑套而成之改造手
    槍，機械性能良好，可擊發適用子彈，認具殺傷力。送鑑子彈七顆，均認係由土
    造金屬彈殼加裝直徑約八‧九ｍｍ金屬彈頭組合而成之土造子彈，均經試射結果
    ：二顆，無法擊發，認不具殺傷力；五顆，可擊發，認有殺傷力等情，有內政部
    警政署刑事警察局九十二年三月二十四日刑鑑字第○九二○○二七八五九號槍彈
    鑑定書乙份在卷可稽（附於偵查卷宗第五五頁至第七七頁），足知扣案之改造玩
    具手槍二枝，均具有殺傷力無訛。另由前述內政部警政署刑事警察局槍彈鑑定書
    可知：扣案之子彈七顆（指在被告駕駛之車號三Ｕ－三三二三號自用小客車上，
    及在被告位於臺北縣鶯歌鎮○○街一九一號四樓住所旁之水塔旁紅色手提袋內查
    扣），其中五顆具有殺傷力，亦屬無疑。而送鑑彈頭三顆（指在臺北縣鶯歌鎮○
    ○○路二○二號之四查扣），認均係直徑約八‧九ｍｍ土造金屬彈頭，送鑑彈殼
    一顆，認係已擊發過之土造金屬彈殼乙節，復有右開內政部警政署刑事警察局槍
    彈鑑定書可參，參佐被告於警偵訊中供述：九十二年二月七日凌晨二時許，伊前
    往臺北縣鶯歌鎮○○○路二○二號之四鄭猛雄住處時，因未遇徐人愛，一時氣憤
    ，即持槍射擊二次，其中二顆已變形之彈頭，應係當日射擊大門玻璃所遺留，另
    乙顆子彈，應係不小心掉落現場等語（詳偵查卷宗第九頁、第四三頁反面），既
    子彈二顆已擊發，並致大門玻璃玻裂，足認該已擊發之子彈二顆顯亦具有殺傷力
    ，當屬甚明。是以，被告持有之子彈十顆中，其中七顆具有殺傷力，而被告在臺
    北縣鶯歌鎮○○○路二○二號之四射擊後，上址地面即遺留已擊發之彈殼乙個、
    彈頭二顆，另掉落未擊發僅剩彈頭而彈殼遺落之子彈乙顆，堪以認定。從而，本
    件事證明確，被告犯行，洵資認定，應依法論科。
二、核被告所為，係犯槍砲彈藥刀械管制條例第十一條第四項之未經許可，持有可發
    射子彈具有殺傷力之手槍及第十二條第四項之未經許可，持有子彈罪。其以一行
    為同時持有具有殺傷力之手槍及子彈，而觸犯上開數罪名，係想像競合犯，應依
    刑法第五十五條之規定，從一重之未經許可持有可發射子彈具有殺傷力之手槍罪
    論處。第查：被告曾因違反槍砲彈藥刀械管制條例案件，於八十七年四月二十七
    日，經臺灣桃園地方法院以八十七年度易字第三九三號判處有期徒刑八月，於八
    十七年十一月十一日，經臺灣高等法院以八十七年度上易字第三三四七號判決上
    訴駁回而告確定，嗣於八十八年十月十四日縮短刑期執行完畢，有臺灣高等法院
    被告全國前案紀錄表乙紙在卷足憑，其於受有期徒刑執行完畢，五年以內再犯有
    期徒刑以上刑之本罪，為累犯，應依刑法第四十七條之規定加重其刑。爰審酌被
    告有事實欄所載之論罪科刑情形，業如前述，素行不良，且目前槍枝氾濫，被告
    於此社會治安日益惡化之際，持有具有殺傷力之手槍、子彈嚴重威脅社會治安，
    所生危害匪淺，惟持有之手槍僅二枝，數量非鉅，且事後亦已坦承其犯行而深具
    悔意，兼衡被告品性、智識、犯罪所生危害等一切情狀，量處如主文所示之刑，
    罰金部分並諭知易服勞役之折算標準。至扣案之改造玩具手槍二枝（含彈匣二個
    ）及子彈五顆，皆具有殺傷力而屬違禁物，爰依刑法第三十八條第一項第一款之
    規定併予宣告沒收之。另遺留在臺北縣鶯歌鎮○○○路二○二號之四之彈殼乙個
    、彈頭二顆，因已擊發，掉落在上址未擊發僅剩彈頭而彈殼遺落之子彈乙顆，及
    在被告駕駛之車號三Ｕ－三三二三號自用小客車上，或在被告位於臺北縣鶯歌鎮
    ○○街一九一號四樓住所旁之水塔旁紅色手提袋內查扣之子彈二顆，因皆不具殺
    傷力而非屬違禁物，本院自無從併予宣告沒收之。
據上論斷，應依槍砲彈藥刀械管制條例第十一條第四項、第十二條第四項，刑法第十
一條前段、五十五條前段、第四十七條、第四十二條第二項、第三十八條第一項第一
款，罰金罰鍰提高標準條例第二條，現行法規所定貨幣單位折算新台幣條例第二條，
判決如主文。
本案經檢察官黃正綱到庭執行職務。
中      華      民      國      九十二      年      四    月  二十四    日
                                  臺灣板橋地方法院刑事第四庭
                                          法  官  游  秀  雯
右正本證明與原本無異。
如不服本判決，應於判決送達後十日內向本院提出上訴狀 (應附繕本)。
                                          書記官  陳  姿  利
中      華      民      國      九十二      年     四    月  二十五    日
附錄本案論罪科刑法條全文：
槍砲彈藥刀械管制條例第十一條
未經許可，製造、販賣或運輸第四條第一項第一款所稱其他可發射金屬或子彈具有殺
傷力之各式槍砲者，處五年以上有期徒刑，併科新臺幣一千萬元以下罰金。
未經許可，轉讓、出租或出借前項所列槍砲者，處三年以上十年以下有期徒刑，併科
新臺幣七百萬元以下罰金。
意圖供自己或他人犯罪之用，而犯前二項之罪者，處無期徒刑或七年以上有期徒刑，
併科新臺幣一千萬元以下罰金。
未經許可，持有、寄藏或意圖販賣而陳列第一項所列槍砲者，處一年以上七年以下有
期徒刑，併科新臺幣七百萬元以下罰金。
第一項至第三項之未遂犯罰之。
槍砲彈藥刀械管制條例第十二條
未經許可，製造、販賣或運輸子彈者，處一年以上七年以下有期徒刑，併科新台幣五
百萬元以下罰金。
未經許可，轉讓、出租或出借子彈者，處六月以上五年以下有期徒刑，併科新台幣三
百萬元以下罰金。
意圖供自己或他人犯罪之用，而犯前二項之罪者，處三年以上十年以下有期徒刑，併
科新台幣七百萬元以下罰金。
未經許可，持有、寄藏或意圖販賣而陳列子彈者，處五年以下有期徒刑，併科新台幣
三百萬元以下罰金。
第一項至第三項之未遂犯罰之。


司法院資訊處製作；財團法人民間司法改革基金會備份。
